【裁判字號】    89,交抗,21
【裁判日期】    890929
【裁判案由】    聲明異議
【裁判全文】
臺灣高等法院高雄分院刑事裁定          八十九年度交抗字第二一號
    抗  告  人
    即受處分人    甲○○
右抗告人因違反道路交通管理條例聲明異議案件，不服臺灣高雄地方法院八十九年七
月二十四日裁定（八十九年度交聲字第六五號），提起抗告，本院裁定如左：
      主      文
抗告駁回。
      理      由
一、本案經本院審理結果，認原審裁定並無不當，應予維持，並引用原審裁定書之理
    由。
二、抗告意旨略以：抗告人於八十九年九月十五日現場拍照，由照片足以證明警察執
    勤位置之大業北路，中山路口處，因路樹阻隔，看不到大業北路福隆路口之號誌
    ，故警員舉發抗告人闖紅燈，應有錯誤云云。
三、本案抗告人被舉發於八十九年三月二十四日十七時五十五分，駕駛輕機車於大業
    北路，行經福隆路口時闖紅燈；訊據抗告人供稱：於福隆路口時，遇紅燈暫停，
    於綠燈時始通過福隆路口，該福隆路口距中山北路口約二百五十公尺，以時速三
    十公里速度行駛約一半路發現前方有交通警察等語；經查該路段依照片顯示係筆
    直路段，此距離若無障礙物阻擋，仍可清晰看清交通號誌，此經原審說明綦詳，
    而抗告人於約六月後所拍照，實值高雄雨季，路旁樹木成長迅速，樹葉茂盛，因
    而阻擋視線亦可想而知，故此照片不足為抗告人有利之證據，況且是否能看到交
    通號誌，取決於站立位置與角度，而抗告人稱其行駛到一半時，始發現交通警察
    ，則抗告人於剛闖過福隆路口時，未看見交通警察，自不知警察所站立位置與角
    度，縱事後抗告人看到警察攔截所站位置，其視線看不到福隆路口號誌，亦不能
    否定先前警察所站位置得以發現抗告人闖紅燈，故抗告人於闖紅燈時，既未發現
    前方警察，徒指警察舉發錯誤，自無可取其抗告無理由，應予駁回。
據上論斷，應依道路交通案件處理辦法第二十六條、刑事訴訟法第四百十二條，裁定
如主文。
中    華    民    國     八十九     年       九       月     二十九     日
                              臺灣高等法院高雄分院刑事第九庭
                                  審判長法官  張明松
                                        法官  任森銓
                                        法官  江泰章
右正本證明與原本無異。
不得再抗告。
                                      書記官  黃一秋
中    華    民    國     八十九     年     九       月     三  十     日
                                                                        Ｆ
附件：
臺灣高雄地方法院交通事件裁定                      八十九年度交聲字第六五號
    原處分機關  高雄市交通事件裁決所
    異  議  人
    即受處分人  甲○○  住高雄市苓雅區○○○路二一號七樓之四
右列受處分人因違反道路交通管理處罰條例案件，對於高雄市交通事件裁決所所為之
處分 (原處分：高市建交裁駕字第三二—Ｂ00000000號），聲明異議，本院
裁定如左：
    主  文
異議駁回。
    理  由
一、異議意旨如附件異議狀所載。
二、按汽車（含機車）駕駛人，行經有燈光號誌管制之交岔路口闖紅燈者，處六百元
    以上一千二百元以下（即新台幣一千八百元以上三千六百元以下）罰鍰；又違反
    第五十三條者，記違規點數三點，道路交通管理處罰條例第五十三條、第六十三
    條第一項第三款分別著有明文。
三、經查，本件異議人甲○○確於民國（下同）八十九年三月二十四日十七時五十五
    分許，騎乘車牌號碼ＲＡＩ—○六七號輕型機車，在高雄市○○○路與福隆路口
    擅闖紅燈之事實，業據證人（即當時取締員警）周治華到庭證述綦詳。雖異議人
    一再辯稱當時證人周治華及另名義交洪江河所站之位置，絕對不可能看清伊有無
    闖紅燈云云，惟經本院於同年七月七日履勘現場，雖證人周治華與異議人就當時
    證人周治華與義交洪江河所在之值勤地點有所爭執，然不僅依證人周治華及洪江
    河所述之值勤地點，確能看清行經大業北路及福隆路交岔路口之車輛是否違規闖
    紅燈，縱如異議人所述之值勤地，就行經大業北路及福隆路口之車輛是否闖紅燈
    ，亦能一覽無遺，此業經本院勘驗現場屬實，並攝有現場照片五幀附卷足稽，從
    而，異議人所辯，洵無足採。綜上所述，原處分機關據以援引上開規定，裁處異
    議人罰鍰新台幣三千六百元並記違規數三點，依法並無不當，異議人所為異議為
    無理由，應予以駁回。
三、據上論斷，應依道路交通案件處理辦法第十九條，裁定如主文。
中      華      民      國      八十九      年    七    月    二十四    日
                                臺灣高雄地方法院交通法庭
                                    法  官  徐  美  麗
右正本證明與原本無異。
如不服本裁定應於送達後五日內向本院提出抗告狀。
                                    書記官  吳  金霞
中      華      民      國      八十九      年    七    月    二十五    日


司法院資訊處製作；財團法人民間司法改革基金會備份。
